---
title: "Análisis de agrupamiento"
author: "Javier espinoza"
date: '2022-05-25'
output:
  html_document: default
  pdf_document: default
---

```{r setup, include=FALSE}
knitr::opts_chunk$set(echo = TRUE)
```


## Librerias usadas

```{r Librerias, echo=TRUE, message=FALSE, warning=FALSE}
library(Peptides)
library(tidyverse)
library(cluster)
library(factoextra)
library(pheatmap)
library(readxl)
library(psych)
```

## Leer archivo fuente

```{r}
Lista_calculo <- read_excel("C:/Users/javeb/Documents/R/TESIS/BASES DE DATOS/Lista calculo.xlsx")
View(Lista_calculo)
```

## Ahora a obtener los descriptores para despues mostrarlo en una tabla. 

```{r echo=TRUE}
peptideDescriptors <- data.frame(
  Name = unlist(Lista_calculo$Name),
  sequence = unlist(Lista_calculo$Sequence),
  aIndex = aIndex(Lista_calculo$Sequence),
  boman = boman(Lista_calculo$Sequence),
  charge = charge(Lista_calculo$Sequence, pH = 7, pKscale = "Sillero"),
  crucianiProperties = do.call(rbind.data.frame, crucianiProperties(Lista_calculo$Sequence)),
  fasgaiVectors = do.call(rbind.data.frame, fasgaiVectors(Lista_calculo$Sequence)),
  hydrophobicity = hydrophobicity(Lista_calculo$Sequence, scale="Kidera"),
  pI = pI(Lista_calculo$Sequence, pKscale="EMBOSS"),mw = mw(Lista_calculo$Sequence))
colnames(peptideDescriptors) <- c('Name','sequence', "aIndex", "Boman", "Charge", paste0('PP', 1:3), paste0('F', 1:6), "Hidrophobicity","pI", "MW")
view(peptideDescriptors)
Tabla = subset(peptideDescriptors, select = -c(sequence))
knitr::kable(Tabla, caption = "**Tabla 1.** Descriptores")
```

## Se quita la primera y segunda fila

```{r}
datapep= subset(peptideDescriptors, select = -c(Name, sequence))
view(datapep)
boxplot(datapep)
summary(datapep)
```

# Los datos no están balanceados, se procede a escalar

```{r}
pepscale = scale(datapep)
summary(pepscale)
boxplot(pepscale)
```

## Calculo de componentes principales y visualización

```{r}
PCApep = prcomp(pepscale)
summary(PCApep)
```

## Para escoger el numero de PCAs

```{r}
stdev= PCApep$sdev
pr_var = stdev^2
pr_var[1:15] 
prop_varex =pr_var/sum(pr_var)
prop_varex[1:15]
plot(prop_varex, xlab = "Principal Component",ylab = "Proportion of Variance Explained",type = "b")
plot(cumsum(prop_varex), xlab = "Principal Component",ylab = "Cumulative Proportion of Variance Explained",type = "b")

```


## se determina que los 5 primeros componentes principales seran usados para los calculos. 


## Determinar numero optimo de clusters por medio del metodo de "avarage silhouette"

```{r}
fviz_nbclust(PCApep$x[ ,1:15],kmeans,method = "silhouette", k.max = 30, iter.max=25)

```

## Graficar los datos por medio de heatmap 
# Se hacen heatmaps desde 3 clusters hasta 11 clusters

# Heatmap de 3 clusters
```{r}
cluster3pep= pheatmap(PCApep$x[,1:5], kmeans_k = 3,cluster_cols = FALSE, treeheight_row = 150, cellwidth = 15, color = colorRampPalette(c("blue", "white", "red"))(50),main = "Peptide Clustering Analysis" )

write.csv2 (cluster3pep$kmeans$cluster, file="clustermember3pep.csv")

```

# Heatmap de 4 clusters
```{r}
cluster4pep= pheatmap(PCApep$x[,1:5], kmeans_k = 4,cluster_cols = FALSE, treeheight_row = 150, cellwidth = 15, color = colorRampPalette(c("blue", "white", "red"))(50),main = "Peptide Clustering Analysis" )

write.csv2 (cluster4pep$kmeans$cluster, file="clustermember4pep.csv")

```

# Heatmap de 5 clusters
```{r}
cluster5pep= pheatmap(PCApep$x[,1:5], kmeans_k = 5,cluster_cols = FALSE, treeheight_row = 150, cellwidth = 15, color = colorRampPalette(c("blue", "white", "red"))(50),main = "Peptide Clustering Analysis" )

write.csv2 (cluster5pep$kmeans$cluster, file="clustermember5pep.csv")

```

# Heatmap de 6 clusters
```{r}
cluster6pep= pheatmap(PCApep$x[,1:5], kmeans_k = 6,cluster_cols = FALSE, treeheight_row = 150, cellwidth = 15, color = colorRampPalette(c("blue", "white", "red"))(50),main = "Peptide Clustering Analysis" )

write.csv2 (cluster6pep$kmeans$cluster, file="clustermember6pep.csv")

```

# Heatmap de 7 clusters
```{r}
cluster7pep= pheatmap(PCApep$x[,1:5], kmeans_k = 7,cluster_cols = FALSE, treeheight_row = 150, cellwidth = 15, color = colorRampPalette(c("blue", "white", "red"))(50),main = "Peptide Clustering Analysis" )

write.csv2 (cluster7pep$kmeans$cluster, file="clustermember7pep.csv")

```

# Heatmap de 8 clusters
```{r}
cluster8pep= pheatmap(PCApep$x[,1:5], kmeans_k = 8,cluster_cols = FALSE, treeheight_row = 150, cellwidth = 15, color = colorRampPalette(c("blue", "white", "red"))(50),main = "Peptide Clustering Analysis" )

write.csv2 (cluster8pep$kmeans$cluster, file="clustermember8pep.csv")

```

# Heatmap de 9 clusters
```{r}
cluster9pep= pheatmap(PCApep$x[,1:5], kmeans_k = 9,cluster_cols = FALSE, treeheight_row = 150, cellwidth = 15, color = colorRampPalette(c("blue", "white", "red"))(50),main = "Peptide Clustering Analysis" )

write.csv2 (cluster9pep$kmeans$cluster, file="clustermember9pep.csv")

```

# Heatmap de 10 clusters
```{r}
cluster10pep= pheatmap(PCApep$x[,1:5], kmeans_k = 10,cluster_cols = FALSE, treeheight_row = 150, cellwidth = 15, color = colorRampPalette(c("blue", "white", "red"))(50),main = "Peptide Clustering Analysis" )

write.csv2 (cluster10pep$kmeans$cluster, file="clustermember10pep.csv")

```

# Heatmap de 11 clusters
```{r}
cluster11pep= pheatmap(PCApep$x[,1:5], kmeans_k = 11,cluster_cols = FALSE, treeheight_row = 150, cellwidth = 15, color = colorRampPalette(c("blue", "white", "red"))(50),main = "Peptide Clustering Analysis" )

write.csv2 (cluster11pep$kmeans$cluster, file="clustermember11pep.csv")

```

## Análisis de resultados tomados del heatmap de 11 clusters

El primer set de resultados mostró que la mayor concentración de CSP-EX se
encuentran en el cluster 7, junto con 27% de los péptidos antioxidantes lo que puede indicar que estos péptidos pueden tener potencial antioxidante. 


En el cluster 7 el componente principal 2 es el predominante, los descriptores más sobresalientes son los vectores de Fasgai relacionados con los índices alifático y de hidrofobicidad y el punto isoeléctrico. Lo que significa que este cluster puede estar definido por la interacción con hidrógeno. Cluster 4 tiene 51% de los péptidos con actividad anticongelante, los péptidos CSP-EX en este cluster pueden tener potencial como péptidos anticongelantes.


Cabe resaltar que los péptidos penetrantes de células (CPP) no mostraron una
agrupación muy fuerte con los CSP-EX.


## Análisis de Datos y componentes principales obtenidos


# Importar y explorar archivo "Descriptores", generado de los datos obtenidos anteriormente
```{r}
Descriptores <- read_excel("Descriptores.xlsx")
View(Descriptores)

# cambiar algunos valores a factor
Descriptores$Name <- as.factor(Descriptores$Name)
Descriptores$Tipo <- as.factor(Descriptores$Tipo)
str(Descriptores)
```

## Grafica de correlación, los datos son divididos para ver mejor la grafica, pero son usados todos juntos en la matris de correlación

```{r warning=FALSE}

pairs.panels(Descriptores[5:9])
pairs.panels(Descriptores[10:14])
pairs.panels(Descriptores[15:19])
DescriptoresCor<-cor(Descriptores[5:19], method = "pearson")
DescriptoresCor
```

## Análisis de componentes principales y obtencion de la varianza

```{r}

DescriptoresDF <- as.data.frame(Descriptores[,5:19])
row.names(DescriptoresDF) <- Descriptores$Name
head(DescriptoresDF)

# Usando PCApep anterior

get_eigenvalue(PCApep)
fviz_eig(PCApep)
fviz_pca

```

## Graficas de distribución con y sin elipses

```{r}

fviz_pca_ind(PCApep, repel = TRUE,
             label = "none",
             habillage = Descriptores$Tipo)

fviz_pca_ind(PCApep, repel = TRUE,
             label = "none",
             habillage = Descriptores$Tipo,
             addEllipses = TRUE) 

fviz_pca_var(PCApep) 

# Ambos

fviz_pca_biplot(PCApep,
                repel = TRUE,
                label = "var",
                habillage = Descriptores$Tipo)
```

